【裁判字號】    99,台上,3193
【裁判日期】    990527
【裁判案由】    違反毒品危害防制條例
【裁判全文】
最高法院刑事判決            九十九年度台上字第三一九三號
上  訴  人  甲○○
選任辯護人  蘇文奕律師
上列上訴人因違反毒品危害防制條例案件，不服台灣高等法院台
南分院中華民國九十九年三月二十三日第二審更審判決（九十九
年度上更(一)字第一八號，起訴案號：台灣台南地方法院檢察署九
十七年度偵字第二三七六號），提起上訴，本院判決如下：
    主  文
原判決撤銷，發回台灣高等法院台南分院。
    理  由
本件原判決撤銷第一審關於販賣第一級毒品有罪、無罪部分之判
決，改判分別論處上訴人甲○○販賣第一級毒品累犯二罪之刑，
固非無見。
惟查：(一)、原判決理由謂扣案疑似毒品之白色粉末三包，經送檢
驗結果，確認為第一級毒品海洛因（驗餘淨重分別為０．０八０
公克、０．０九二公克、０．０七八公克），有高雄市立凱旋醫
院濫用藥物成品檢驗鑑定書（見第一審卷第五四頁）可參，該扣
案海洛因均屬違禁物，應依毒品危害防制條例第十八條第一項前
段規定沒收銷燬之。然按以營利為目的販入毒品，經多次販賣後
，持有剩餘毒品被查獲，其各次販賣毒品行為，固應併合處罰。
但該持有剩餘毒品之低度行為，應僅為最後一次販賣毒品之高度
行為所吸收，不另論罪。故就該查獲之剩餘毒品，祇能於最後一
次之販賣毒品罪宣告沒收銷燬，不得於各次販賣毒品罪均宣告沒
收銷燬，是上開三包海洛因僅應於上訴人第二次販賣毒品犯行所
宣告之主刑後，宣告沒收銷燬（見原判決第十三頁）。然原判決
並未以該三包海洛因作為上訴人犯罪之證據。該三包海洛因，如
何係上訴人販賣剩餘持有，原判決並未說明所憑之證據及其認定
之理由，自屬理由不備。(二)上訴人於原審聲請傳訊證人高泰隆，
欲證明陳榮吉雖曾於民國九十七年一月三十一日下午六時許，與
其電話聯絡，然二人並未見面（見原審上更(一)卷第一三四頁）。
此關係上訴人於當日下午六時三十分，有無販賣海洛因予陳榮吉
之認定。原審未認其無調查之必要，以裁定駁回，或於判決理由
內予以說明，乃未予傳喚調查，尚有應於審判期日調查之證據未
予調查之違法。以上或為上訴意旨所指摘，或為本院得依職權調
查之事項，應認原判決仍有撤銷發回之原因。至原判決不另諭知
無罪部分，基於審判不可分原則，應併發回。
據上論結，應依刑事訴訟法第三百九十七條、第四百零一條，判
決如主文。
中    華    民    國  九十九  年    五    月  二十七  日
                      最高法院刑事第二庭
                          審判長法官  莊  登  照
                                法官  陳  世  淙
                                法官  徐  昌  錦
                                法官  許  錦  印
                                法官  蘇  振  堂
本件正本證明與原本無異
                                      書  記  官
中    華    民    國  九十九  年    五    月  三十一  日
                                                      Ｑ

司法院資訊處製作；財團法人民間司法改革基金會備份。
